臺灣板橋地方法院刑事判決　　　　　　　96年度訴字第3843號
公　訴　人　臺灣板橋地方法院檢察署檢察官
被　　　告　甲○○
右列被告因違反毒品危害防制條例案件，經檢察官提起公訴 (95
年度毒偵字第5725號)， 本院於準備程序進行中，被告就被訴之
事實為有罪之陳述，經告知被告簡式審判程序之旨，並聽取當事
人之意見後，裁定進行簡式審判程序，判決如左：
    主  文
甲○○施用第一級毒品，處有期徒刑捌月；又施用第二級毒品，
處有期徒刑肆月，扣案之含有安非他命殘渣之殘渣袋壹只沒收銷
燬、玻璃球參個沒收。應執行有期徒刑拾月，扣案之含有安非他
命殘渣之殘渣袋壹只沒收銷燬、玻璃球參個沒收。
    事  實
一、甲○○前因施用毒品案件，經本院裁定送勒戒處所執行觀察
    、勒戒後，認無繼續施用毒品傾向，經臺灣板橋地方法院檢
    察署檢察官於民國89年3 月6 日以89年度毒偵字第1913號為
    不起訴處分確定；又於92年間因施用毒品案件，經本院裁定
    令入戒治處所施以強制戒治，因戒治成績合格，停止戒治交
    付保護管束，於92年11月26日戒治期滿執行完畢，刑事部分
    並經本院判處有期徒刑7 月確定；後又因販賣毒品案件，經
    本院判處有期徒刑3 年10月確定；上開二案件經定應執行刑
    為有期徒刑4 年1 月，並於95年7 月18日假釋出監交付保護
    管束，其於上開強制戒治執行完畢釋放後五年內，復基於施
    用第一級毒品海洛因及第二級毒品安非他命之犯意，於96年
    9 月3 日中午12時許，在其臺北縣三重市○○路○ 段50巷92
    號3 樓住處廁所內，以將第一級毒品海洛因加入針筒注射及
    水之方式，施用第一級毒品海洛因；及於同年月4 日晚間6
    時30分許，在臺北縣三重市○○路「聯邦公園」廁所內，以
    將第二級毒品安非他命置入玻璃球後燒烤成煙吸食之方式，
    施用第二級毒品甲基安非他命。嗣於同年月6 日下午5 時許
    ，在臺北縣三重市○○路1 號前為警查獲，並扣得甲○○所
    有供施用甲基安非他命所用之含有安非他命殘渣之殘渣袋1
    只及玻璃球3 個。
二、案經臺北縣政府警察局三重分局報請臺灣板橋法院檢察署檢
    察官偵查起訴。
    理  由
壹、程序部分：按除被告所犯為死刑、無期徒刑、最輕本刑為三
    年以上有期徒刑之罪或高等法院管轄第一審案件者外，於第
    一次審判期日前之準備程序進行中，被告先就被訴事實為有
    罪之陳述時，審判長得告知被告簡式審判程序之旨，並聽取
    當事人、代理人、辯護人及輔佐人之意見後，裁定進行簡式
    審判程序，刑事訴訟法第273條之1第1項定有明文。經核本
    件被告甲○○所犯係死刑、無期徒刑、最輕本刑為三年以上
    有期徒刑以外之罪，其於準備程序中就被訴事實為有罪之陳
    述，經法官告知簡式審判程序之旨，並聽取公訴人、被告之
    意見後，本院爰依首揭規定，合議裁定由受命法官獨任進行
    簡式審判程序，合先敘明。
貳、實體方面：
一、前開犯罪事實，業據被告甲○○於本院審理中坦承不諱，且
    其為警查獲時所採集之尿液，經送臺灣檢驗科技股份有限公
    司檢驗結果，確有甲基安非他命及鴉片（嗎啡）陽性反應，
    有該公司96年9 月27日濫用藥物尿液檢驗報告乙份附卷為證
    ，並有扣案之玻璃球3 個及殘渣袋1 只附卷可資佐證，足證
    被告之前開自白核與事實相符。又被告前因施用毒品案件，
    經本院裁定送勒戒處所執行觀察、勒戒後，認無繼續施用毒
    品傾向，經臺灣板橋地方法院檢察署檢察官於民國89年3 月
    6 日以89年度毒偵字第1913號為不起訴處分確定；又於92年
    間因施用毒品案件，經本院裁定令入戒治處所施以強制戒治
    ，因戒治成績合格，停止戒治交付保護管束，於92年11月26
    日戒治期滿執行完畢，有臺灣高等法院被告前案紀錄表一份
    可參，從而本件事證明確，是被告施用第一、二級毒品之犯
    行，洵足認定，應依法論科。
二、核被告甲○○所為，係犯毒品危害防制條例第10條第1 項施
    用第一級毒品及第2 項施用第二級毒品之罪。又被告因其施
    用行為，而持有第一級毒品海洛因及第二級毒品安非他命之
    持有行為，其持有之低度行為應為施用之高度行為所吸收，
    均不另論罪。又被告所犯前開二罪，犯意各別，行為互異，
    應予分論併罰。爰審酌被告之素行、犯罪之動機、目的、手
    段，智識程度、施用毒品祗係戕害其自己身心，並無加害他
    人，兼衡本件施用毒品之次數僅一次，犯罪後業已坦承犯行
    ，態度良好等一切情狀，量處如主文所示之刑，並定其應執
    行之刑，以示懲儆。又扣案之含有安非他命殘渣之殘渣袋1
    只，因袋內之安非他命殘渣量微，無法自該空袋分離，是爰
    依毒品危害防制條例第18條第1 項前段之規定予以宣告沒收
    銷燬之，另玻璃球3 個，係被告所有供其施用第二級毒品安
    非他命所用之物，併依法宣告沒收之。
據上論斷，應依刑事訴訟法第273 條之1 第1 項、第299 條第1
項前段，毒品危害防制條例第10條第1 項、第2 項、第18條第1
項前段，刑法第11條前段、第38條第1 項第2 款、第51條第5 款
，判決如主文。
本案經檢察官乙○○到庭執行職務。
中　　華　　民　　國　　96　　年　　12　　月　　13　　日
                  刑事第十一庭  法　官  徐蘭萍
上列正本證明與原本無異。
如不服本判決，應於判決送達後十日內敘明上訴理由，向本院提
出上訴狀（應附繕本），上訴於臺灣高等法院。
                                書記官  莊川億
中　　華　　民　　國　　96　　年　　12　　月　　13　　日
附錄本案論罪科刑法條全文：
毒品危害防制條例第十條
施用第一級毒品者，處六月以上五年以下有期徒刑。
施用第二級毒品者，處三年以下有期徒刑。
